# 如何理解反响购买

提问人：liujie871021 时间：2012-07-03 18:12:52
例如：A公司为一家规模较小的上市公司,B公司为一家规模较大的公司。B公司拟通过收购A公司的方式达到上市目的,但该交易是通过A公司向B公司原股东发行普通股用以交换B公司原股东持有的对B公司股权方式实现。该项交易后,B公司原控股股东持有A公司50%以上股权,A公司持有B公司50%以上股权,A公司为法律上的母公司、B公司为法律上的子公司,但从会计角度,A公司为被购买方,B公司为购买方。如何理解“但从会计角度,A公司为被购买方,B公司为购买方”？

回答人：chenyiwei
非同一控制下的企业合并，在购买日取得对其他参与合并企业控制权的一方为购买方，参与合并的其他企业为被购买方。由于会计上购买方B的股东在交易完成后控制了合并主体，所以B在会计上被作为购买方。

提问人：liujie871021 时间：2012-07-03 21:07:17
在会计上B作为购买方，那么是否应理解为B能够控制A的生产经营决策权？若是，这种控制是如何实现的？

回答人：chenyiwei
原先B的股东在反向购买后会成为上市公司A的股东，并在上市公司A的股东大会和董事会中占多数表决权。所以实际上是B的控股股东（重组方）控制了A。